【裁判字號】    97,訴,812
【裁判日期】    970325
【裁判案由】    搶奪
【裁判全文】
臺灣高雄地方法院刑事判決               97年度訴字第812號
公  訴  人  臺灣高雄地方法院檢察署檢察官
被      告  丙○○
                    現於臺灣高雄看守所
上列被告因搶奪案件，經檢察官提起公訴（97年度偵字第3433號
），被告於本院準備程序中為有罪之陳述，經合議庭裁定由受命
法官依簡式審判程序獨任審理，本院判決如下：
    主  文
丙○○犯搶奪未遂罪，累犯，處有期徒刑拾月；又犯搶奪罪，累
犯，處有期徒刑壹年貳月。應執行有期徒刑壹年捌月。
    事  實
一、丙○○於民國93年間因搶奪案件，經臺灣屏東地方法院以93
    年度訴字第729 號判處有期徒刑2 年確定，另於同年間又因
    施用毒品等案件，經本院以94年度訴字第1556號分別判處有
    期徒刑8 月及5 月，應執行有期徒刑1 年確定，並與上開搶
    奪罪刑經裁定應執行有期徒刑2 年11月，於96年2 月12日縮
    短刑期假釋出獄，而於96年10月4 日假釋期滿視為執行完畢
    。詎猶不知悔改，先於97年1 月28日下午1 時20分許，騎乘
    其所有光陽牌銀色未懸掛車牌之重型機車（原車牌號碼為：
    KM5-618 號、引擎號碼為：SA20EG-106822 號），行經高雄
    縣鳳山市○○街230 巷2 號前時，適有丁○○站立於該處接
    聽行動電話，丙○○見狀竟心起歹念，意圖為自己不法之所
    有，趁丁○○未及防備之際，以左手搶奪丁○○背於左肩之
    背包，因丁○○重心不穩倒地，丙○○因而未能得逞，而隨
    即騎乘上開機車加速逃逸；嗣於同日下午1 時50分許，復騎
    乘上開未懸掛車牌之機車，於行經高雄縣鳳山市○○路2 號
    前時，適有甲○○沿文衡路往和平路方向徒步前進，丙○○
    遂又意圖為自己不法之所有，趁甲○○未及防備之際，以左
    手搶行奪取甲○○所有之黑色手提包1 個（內有信用卡、提
    款卡、郵局存摺、身分證及現金新臺幣1,100 元），得手後
    隨即騎乘上開機車加速逃離現場。嗣於同日下午2 時30分許
    ，丙○○騎乘另輛車牌號碼SZ8-007 號之輕型機車搭載友人
    尤鈺婷，於行經高雄縣鳳山市○○路與誠德街口時，因形跡
    可疑經警臨檢盤查，在其身上查獲甲○○之身分證、信用卡
    及郵局存摺等物，始查悉上情。
二、案經高雄縣政府警察局鳳山分局報告臺灣高雄地方法院檢察
    署檢察官偵查起訴。
    理  由
一、本件被告丙○○所犯為死刑、無刑徒刑或最輕本刑為3 年以
    上有期徒刑以外之罪，其於準備程序中就被訴犯罪事實，為
    有罪之陳述，經法官告知簡式審判程序之旨，並聽取當事人
    之意見後，依刑事訴訟法第273 條之1 第1 項規定，裁定由
    受命法官獨任進行簡式審判程序，合先指明。
二、上揭犯罪事實，業據被告丙○○於警詢、檢察官訊問及本院
    審理時均坦承不諱，核與證人即被害人丁○○、甲○○於警
    詢及偵查中證述渠等遭搶之情節相符，而在被告身上查獲被
    害人甲○○之身分證、信用卡及郵局存摺等物乙節，亦有扣
    押筆錄、扣押物品目錄表各1 份及照片10張、贓物認領保管
    單1 份附卷可稽。是被告之自白已有相當之證據資料予以補
    強，且與事實相符，應堪信為真實。從而，本案事證明確，
    被告犯行堪予認定，應依法論科。
三、核被告所為，係犯刑法第325 條第3 項、第1 項之搶奪未遂
    罪、同法第325 條第1 項之搶奪罪。被告已著手於搶奪丁○○背包之行為，而未能得逞，為未遂犯，應依刑法第25條第
    2 項之規定減輕其刑。被告所犯上開2 罪間，犯意各別，罪
    名互殊，應分論併罰。另被告前於93年間因搶奪案件，經臺
    灣屏東地方法院以93年度訴字第729 號判處有期徒刑2 年確
    定，另於同年間又因施用毒品等案件，經本院以94年度訴字
    第1556號分別判處有期徒刑8 月及5 月，應執行有期徒刑 1
    年確定，並與上開搶奪罪刑經裁定應執行有期徒刑2 年11月
    ，於96年2 月12日縮短刑期假釋出獄，而於96年10月4 日假
    釋期滿視為執行完畢，有臺灣高等法院被告全國前案紀錄表
    1 紙附卷可稽，被告於上開有期徒刑執行完畢5 年內，故意
    再犯本件有期徒刑以上之罪，為累犯，應依刑法第47條第1
    項規定，均加重其刑，並就搶奪丁○○之未遂犯減輕其刑部
    分，依法先加後減之。爰審酌被告前於93年間因搶奪案件，
    經臺灣屏東地方法院以93年度訴字第729 號判處有期徒刑 2
    年確定，甫於96年2 月12日縮短刑期假釋出獄，而於96年10
    月4 日假釋期滿視為執行完畢，有臺灣高等法院被告全國前
    案紀錄表1 紙附卷可稽，詎仍不知悔改，仍再為本件搶奪未
    遂及搶奪犯行，惡性非淺，且其以騎乘機車方式搶奪行人之
    隨身皮包，極易造成被害人因而倒地受傷，而本件被害人丁○○實際上亦因被告之搶奪行為而倒地，是被告之行為不僅
    危害社會治安，且對於被害人之人身亦有相當之危害，本應
    從重量刑以收刑罰教化之效，惟念其能於犯後坦承犯行，態
    度尚稱良好等一切情狀，酌情分別量處如主文所示之刑，並
    定其應執行之刑，以示儆懲。
據上論斷，應依刑事訴訟法第273 條之1 第1 項、第284 條之 1
、第299 條第1 項前段，刑法第325 條第1 項、第3 項、第25條
第2 項、第47條第1 項、第51條第5 款，判決如主文。
本案經檢察官乙○○到庭執行職務。
中    華    民    國    97    年    3     月    25    日
                  鳳山刑事第一庭      法  官  陳盈吉
以上正本證明與原本無異。
如不服本判決，應於判決送達後10日內，向本院提出上訴狀。
中    華    民    國    97    年    3     月    25    日
                                      書記官  陳展榮
附錄本判決論罪科刑法條：
中華民國刑法第325條
意圖為自己或第三人不法之所有，而搶奪他人之動產者，處6月
以上 5 年以下有期徒刑。
因而致人於死者，處無期徒刑或7年以上有期徒刑，致重傷者，
處 3 年以上 10 年以下有期徒刑。
第 1 項之未遂犯罰之。


司法院資訊處製作；財團法人民間司法改革基金會備份。
